【裁判字號】    90,上易,1810
【裁判日期】    901213
【裁判案由】    賭博
【裁判全文】
臺灣高等法院臺南分院刑事判決              九十年度上易字第一八一號  慎股
      上  訴  人
      即  被  告  甲  ○  ○
右上訴人因賭博案件，不服臺灣臺南地方法院九十年度易字第一七四四號，中華民國
九十年九月二十四日第一審判決（起訴案號：臺灣臺南地方法院檢察署九十年度偵字
第六八七八號），提起上訴，本院判決如左：
      主      文
上訴駁回。
      事      實
一、甲○○意圖營利，於民國九十年六月十五日晚上十時許起，與僱用之郭俊呈（已
    判刑確定）基於共同犯意之聯絡，由甲○○提供所租用之台南縣仁德鄉○○村○
    ○路三十四號之房屋及賭具撲克牌、骰子等，供林榮賢（另為不起訴處分）等賭
    博財物，郭俊呈則擔任把風工作並負責開門讓賭徒進入上開賭場。林榮賢在現場
    擔任莊家，與林來得、吳燕盞、陳順山、邱鳳滿、伍錦秀、劉桂蘭、陳俊雄、林
    玲玲、黃美玉、黃春風、陳怡靜等在該處，以撲克牌點數比大小之方式賭博，甲
    ○○則每新台幣（下同）一千元抽頭十元。嗣於同年六月十六日凌晨一時許，為
    警方當場查獲，至查獲時甲○○共計抽頭二百元，警方並扣得賭資五千元、撲克
    牌十四副、骰子兩盒、橡皮筋一包、用過之撲克牌五張。
二、案經臺南縣縣警察局歸仁分局報請臺灣臺南地方法院檢察署檢察官偵查起訴。
      理      由
一、右開如何共同營利供給賭博場所之犯罪事實，業據上訴人即被告甲○○於警訊、
    偵查及原審中供承在卷，已判刑確定之共同被告郭俊呈於偵查中亦供述綦詳，並
    於原審中供承「當天係幫被告甲○○開門、關門」，核與證人簡智祥（另為不起
    訴處分）與證人即賭客林榮賢、林來得、吳燕盞、陳順山、邱鳳滿、伍錦秀、劉
    桂蘭、陳俊雄、林玲玲、黃美玉、黃春風、陳怡靜於警訊中所證述情節相符，復
    有扣案之賭資五千元、撲克牌十四副、骰子兩盒、橡皮筋一包、用過之撲克牌五
    張等扣案可資佐證，另有違反社會秩序維護法案件現場紀錄、房屋租賃契約書附
    卷可稽，足見被告甲○○上開自白與事實相符，可堪採為認定被告甲○○之犯罪
    證據，被告甲○○共同意圖營利供給賭博場所之犯行，事證明確，洵堪認定。
二、核被告甲○○意圖營利，供給賭博場所，所為係犯刑法第二百六十八條之意圖營
    利提供賭博場所罪。被告甲○○與已判刑確定之共同被告郭俊呈二人間，有共同
    犯意聯絡及行為分擔，均屬共同正犯。
三、原審法院適用刑法二十八條、第二百六十八條、第四十一條第一項前段、第三十
    八條第一項第二款、第三項前段、罰金罰鍰提高標準條例第一條前段、第二條，
    審酌被告甲○○之犯罪動機、目的、手段、所生危害、所得利益及犯罪後之態度
    等一切情狀，量處有期徒刑四月，並諭知易科罰金折算標準，扣案之賭資五千元
    、撲克牌十四副、骰子兩盒、橡皮筋一包、用過之撲克牌五張，皆係供犯罪所用
    之物，且屬被告甲○○所有，均依刑法第三十八條第一項第二款、第三項前段之
    規定宣告沒收，認事用法俱無不合，量刑亦稱妥適，被告上訴意旨以「被告患有
    心臟病，需長期治療，又無不良素行，且應負擔家計，請從輕發落」為由，指摘
    原判決不當，並無可取，為無理由，應予駁回。
四、被告經合法傳喚，無正當理由不到庭，不待其陳述逕行判決。
據上論結，應依刑事訴訟法第三百六十八條、第三百七十一條，判決如主文。
本案經檢察官羅清溪到庭執行職務。
中    華    民    國      九十      年      十二      月      十三      日
                                臺灣高等法院臺南分院刑事第四庭
                                    審判長法官  陳    義    仲
                                          法官  宋    明    蒼
                                          法官  蔡    崇    義
右正本證明與原本無異。
不得上訴。
                                    法院書記官  陳    明    芬
中    華    民    國      九十      年      十二      月      十三      日
附錄本案論罪科刑法條全文：
刑法第二百六十八條：
意圖營利，供給賭博場所或聚眾賭博者，處三年以下有期徒刑，得併科三千元以下罰
金。


司法院資訊處製作；財團法人民間司法改革基金會備份。
